João Vitor Fontoura Jardim

Desenvolvedor Front-End

Sou um desenvolvedor front-end com mais de um ano e meio de experiência na área. Meu foco é criar aplicações para web, transformando ideias em projetos criativos e performáticos, tendo sempre em vista uma boa experiência do usuário. Minha jornada começou no final de 2022, quando iniciei o curso de Sistemas de Informação e passei a trabalhar exclusivamente como desenvolvedor, atuando como freelancer. Em 2023 consegui minha primeira oportunidade profissional como desenvolvedor Front-End na AlInftlab, posteriormente atuei na No Match e hoje estou estagiando na empresa Wilson, Sons Serviços Marítimos na área de TI RH.

CONTATO

Portfólio: joaojardim.dev

Email: jvfjardim@gmail.com

Linkedin: /joaovfjardim

GitHub: /jvfontouraj

EXPERIÊNCIA

Wilson, Sons Serviços Marítimos

Estagiário TI RH | Dezembro 2023 - Atualmente

No momento estou estagiando na Wilson, Sons Serviços Marítimos, onde atuo no desenvolvimento de aplicações web e manutenção de sistemas internos da área de Recursos Humanos da empresa. Minhas principais responsabilidades envolvem a criação e desnvolvimento de interfaces, além de integração com APIs e banco de dados. As principais tecnologias utilizadas são Next.js, Typescript, PL/SQL e Python.

No Match

Desenvolvedor Front-End | Setembro 2023 - Novembro 2023

Projetos: Robbin

Atuei como desenvolvedor front-end no estúdio No Match, focado no desenvolvimento de landing pages criativas de alta conversão com foco no uso de técnicas avançadas de estilização interativas. As principais ferramentas utilizadas foram Astro, React, Tailwind e Javascript.

Alinftlab

Desenvolvedor Front-End | Março 2023 - Agosto 2023 Projetos: Zico: The Legacy Collection, Museu Flamengo

Ocupei o cargo de desenvolvedor front-end na Allnftlab, laboratório criativo de tecnologias em blockchain localizado no Rio de Janeiro. Minhas principais responsabilidades eram desenvolver lading pages e processos de checkout utilizando tecnologias como Next.js, Typescript e Tailwind, o que envolvia consumo de APIs e integração com o backend e rede blockchain.

Freelancer

Outubro 2022 - Atualmente Projetos: Kizomba dos Saberes

Desde outubro de 2022, venho atuando como freelancer na área de desenvolvimento web, com foco principal em tecnologias como Typescript, Next.js e Tailwind. Durante esse período, tive a oportunidade de colaborar com diversos clientes, traduzindo suas visões em soluções práticas e eficazes.

HABILIDADES E FERRAMENTAS

React, Next, Javascript, Typescript, PL/SQL, Banco de Dados Relacional e Não Relacional, Python, Tailwind, Stitches, Styled-Components, Astro, Git / Github, Figma, Inglês, Métodos Ágeis, Scrum.

EDUCAÇÃO

Sistemas de Informação | UNESA 2022 - Atualmente Ensino Médio | Escola Parque 2012 - 2014